【裁判字號】    95,訴,1173
【裁判日期】    950519
【裁判案由】    毒品危害防制條例
【裁判全文】
臺灣臺中地方法院刑事判決              95年度訴字第1173號
公  訴  人  臺灣臺中地方法院檢察署檢察官
被      告  甲○○
                    號
                    （現另案於臺灣臺中監獄執行中）
上列被告因違反毒品危害防制條例案件，經檢察官提起公訴（九
十五年度毒偵字第六六四號），被告於本院準備程序就被訴事實
為有罪之陳述，經本院合議庭裁定改行簡式審判程序，判決如下
：
    主    文
甲○○施用第一級毒品，累犯，處有期徒刑捌月。扣案之海洛因
壹包（淨重零點零捌公克、空包裝重零點壹陸公克），沒收銷燬
之；扣案之注射針筒壹支，沒收。
    犯罪事實
一、甲○○前於民國九十二年間因犯搶奪罪，經本院判處有期徒
    刑八月確定，又於九十三年間因犯竊盜罪，經本院豐原簡易
    庭判處有期徒刑六月確定，前開二罪復經本院裁定合併定其
    應執行刑為有期徒刑一年一月確定，經送監執行，於九十三
    年十一月十九日因縮短刑期假釋付保護管束出監，並於九十
    三年十二月十八日縮刑期滿未經撤銷假釋，以已執行論。另
    於九十年間因施用毒品案件，經依本院裁定令入勒戒處所執
    行觀察、勒戒後，認無繼續施用傾向，於九十年十一月二十
    九日觀察、勒戒完畢釋放。詎甲○○仍不知悔悟，竟基於施
    用第一級毒品海洛因之犯意，於九十五年一月十日上午某時
    ，在嘉義市○區○○路一八七號之「多多龍遊戲場」內，以
    將海洛因摻水稀釋後用注射針筒施打於靜脈血管內之方式，
    施用第一級毒品海洛因一次。嗣經警於九十五年一月十日二
    十二時四十五分，在嘉義市○區○○路一八七號「多多龍遊
    戲場」內查獲，並扣得甲○○所有之海洛因一包（淨重○‧
    ○八公克、空包裝重○‧一六公克）及其所有供施用海洛因
    所用之注射針筒一支。
二、案經嘉義市警察局第一分局報請臺灣嘉義地方法院檢察署呈
    請臺灣高等法院臺中分院檢察署檢察長核轉臺灣臺中地方法
    院檢察署檢察官偵查起訴。
    理    由
一、訊據被告甲○○對於前揭犯罪事實坦承不諱，且被告為警查
    獲後所採集之尿液，經以氣相層析質譜儀（即ＧＣ／ＭＳ）
    方法檢驗結果，確呈第一級毒品海洛因於人體代謝後之嗎啡
    、可待因陽性反應等情，有高雄市立凱旋醫院濫用藥物尿液
    檢驗報告一份附卷足證，復有扣案之海洛因一包（淨重○‧
    ○八公克、空包裝重○‧一六公克）、被告所有供其施用海
    洛因所用之注射針筒一支可資佐證。且扣案之前開一包白粉
    狀物品業經法務部調查局以化學呈色法及氣相層析質譜儀分
    析法鑑定結果，確係第一級毒品海洛因，有該局九十五年三
    月八日調科壹字第一八○○○二二○七號鑑定通知書一紙在
    卷可稽。查被告於九十年間因施用毒品案件，經依本院裁定
    令入勒戒處所執行觀察、勒戒後，認無繼續施用傾向，於九
    十年十一月二十九日觀察、勒戒完畢釋放，此有臺灣高等法
    院被告前案紀錄表及臺灣臺中地方法院檢察署刑案資料查註
    紀錄表各一份在卷可參，其於觀察、勒戒執行完畢後五年內
    再犯本件施用毒品罪，依毒品危害防制條例第二十三條第二
    項之規定，即應依法追訴。被告自白核與事實相符，事證明
    確，其犯行洵堪認定。
二、核被告所為，係犯毒品危害防制條例第十條第一項之施用第
    一級毒品罪。被告為供施用而持有毒品，其持有之低度行為
    ，已為施用之高度行為所吸收，不另論罪。且查被告前於九
    十二年間因犯搶奪罪，經本院判處有期徒刑八月確定，又於
    九十三年間因犯竊盜罪，經本院豐原簡易庭判處有期徒刑六
    月確定，前開二罪復經本院裁定合併定其應執行刑為有期徒
    刑一年一月確定，經送監執行，於九十三年十一月十九日因
    縮短刑期假釋付保護管束出監，並於九十三年十二月十八日
    縮刑期滿未經撤銷假釋，以已執行論，亦有前開臺灣高等法
    院被告前案紀錄表及臺灣臺中地方法院檢察署刑案資料查註
    紀錄表各一份在卷可憑，其於受有期徒刑執行完畢後五年以
    內，再犯本件有期徒刑以上之罪，為累犯，應依刑法第四十
    七條之規定加重其刑。爰審酌被告前因施用毒品犯行曾經觀
    察、勒戒，竟又再施用毒品不輟，無視於毒品對於自身健康
    之戕害及國家對於杜絕毒品犯罪之禁令，惡性非輕，惟事後
    坦承犯行，再本於施用毒品犯罪之人，亦為「病人」之考量
    等一切情狀，量處如主文所示之刑。扣案之白粉一包經送鑑
    定結果，確係第一級毒品海洛因，有前開鑑定通知書一份在
    卷足憑，為毒品危害防制條例第二條第二項第一款所指之毒
    品，爰依同條例第十八條第一項前段規定，不問屬於犯人與
    否，宣告沒收銷燬之。扣案之注射針筒一支，為被告所有，
    供其施用海洛因所用之物，業據被告供明在卷，爰依刑法第
    三十八條第一項第二款之規定宣告沒收之。
據上論斷，應依刑事訴訟法第二百七十三條之一第一項、第二百
九十九條第一項前段，毒品危害防制條例第十條第一項、第十八
條第一項前段，刑法第十一條、第四十七條、第三十八條第一項
第二款，判決如主文。
中    華    民    國    95    年     5    月    19    日
                  刑事第六庭    法  官  戴博誠
上正本證明與原本無異。
如不服本判決，應於送達後十日內向本院提出上訴狀（須附繕本
），上訴於臺灣高等法院臺中分院。
                                書記官  鄭淑英
中    華    民    國    95    年     5    月    19    日
【附錄論罪科刑法條】
毒品危害防制條例第十條第一項：
施用第一級毒品者，處六月以上五年以下有期徒刑。


司法院資訊處製作；財團法人民間司法改革基金會備份。
